# 请教陈版主，关于母子颠倒合并处理

提问人：chuangz11 时间：2023-06-12 19:55:45
请教陈版主，在《瑞华研究》中关于母子颠倒处理案例， 2011 年 5 月关于原母公司（A）转让现母公司（D）股权给实际控制人甲交易时，在D公司的合并报表层面应把该交易中的股权转让款视同实际控制人甲对合并会计主体的资本性投入，于收到时计入合并报表中的资本公积处理。这是因为在合并报表层面，并未显示出在 2011 年 5 、 6 月的重组过程中（ 2011 年 6 月将A公司股权转让给D）合并会计主体的资产、负债发生增加或处置，所以在合并报表层面不能确认处置收益，只能将A支付的股权受让款确认为资本公积。
请问这里A支付的股权受让款确认为资本公积，在合并层面如何做账务处理？贷：资本公积，那借什么呢？在A公司股权转让时，A公司个报报表账务处理是借：银行存款 2000 ，贷：长投股权投资 1600 ，贷：投资收益 400

回答人：chenyiwei
合并层面，是在收到股权转让款时，对应贷记资本公积；支付时则冲减资本公积，最终是以款项收付净额作为对合并净资产的调整数。即，个别报表层面可能确认处置损益，但合并报表层面冲回全部处置损益，调整为权益性交易。